---
title: "Recommendation System with R"
output: html_document
---

### 추천시스템의 이해
##### :데이터를 기반으로 사용자에게 유사한 아이템을 추천해주는 프로그램 기법.
  사용자나 제품 관련 정보들을 고려해 사용자에게만 개인화된 추천을 제공한다.
  
  
#### 협업 필터링 추천 시스템
 : 사용자의 선호도만을 고려하여 아이템을 추천한다.
 
#### 콘텐츠 기반 추천 시스템
 : 아이템들과 사용자들간의 유사도를 고려하여 사용자들에게 아이템을 추천한다.
  (주변 사용자들의 선호도는 고려하지 않음.)
  
#### 지식 기반 추천 시스템
 : 아이템의 특징과 명시적인 질문을 통해 획득한 사용자 선호도를 려하여 추천한다.
  (사용자들의 구매 이력이 적은 경우에 사용)

#### 하이브리드 시스템
 : 견고한 시스템 구축을 위해 다양한 형태의 추천 시스템을 결합한다.
 


### 유사도 측정
  (사용자와 아이템 간의 유사도를 고려할 때 사용)
  
#### (1)유클리디안 거리
```{r}
x1 <- rnorm(30)
x2 <- rnorm(30)
euc_dist <- dist(rbind(x1, x2), method="euclidean")
euc_dist
```

#### (2)코사인 거리
   : 내적 공간의 두 벡터 사이의 코사인값.
```{r}
library(lsa)
cosine(x1, x2)
```


### 차원 축소
 : 고차원 희소데이터인 경우(데이터 내에 특징이 매우많을 때) 차원 축소 실행,
 
#### 주성분 분석(PCA)
 : m차원의 데이터 공간을 n차원(m>n)의 데이터로 변환하면서 정보의 손실을 최소화함.
 
 선형적으로 상관관계가 없는 변수들(주성분)에 매우 큰 상관관계를 가진 변수들을 정투영한다.
 
```{r}
#example: USArrests - 미국 내 50개주의 범죄 관련 통계와 도시 인구 비율
data("USArrests")
rownames(USArrests)
names(USArrests)
apply(USArrests, 2, var)
##assault 변수가 가장 큰 분산값을 가지고 있음.
#정규화를 거친 후 PCA 적용(아주 중요한 단계!)
pca <- prcomp(USArrests, scale=TRUE)
pca
names(pca)

#biplot을 이용하여 pca 결과 해석
pca$rotation <- -pca$rotation
pca$x <- -pca$x
biplot(pca, scale=0)
```

